【裁判字號】    89,婚,310
【裁判日期】    890901
【裁判案由】    履行同居
【裁判全文】
臺灣桃園地方法院民事判決  八十九年度婚字第三一○號
    原      告  乙○○
    被      告  甲○○
右當事人間請求履行同居事件，本院判決如左：
    主    文
被告應與原告同居。
訴訟費用由被告負擔。
    事    實
甲、原告方面：
    一、聲明：如主文所示。
    二、陳述：如附件一至四所示。
乙、被告方面：
    一、聲明：請駁回原告之訴，訴訟費用由原告負擔。
    二、陳述：如附件五至七所示。
    理    由
甲、兩造爭執要旨：
    本件原告主張：兩造於民國（下同）八十八年二月五日結婚，並約定住所於桃園
    縣中壢市○○路十二號，不料被告竟於八十八年三月九日無故離家，拒與原告履
    行同居生活，經原告透過被告親友促請被告出面履行同居義務，均未獲置理，故
    被告顯然違背同居義務，嗣因原告於八十八年九月搬遷至桃園縣桃園市○○○街
    一四三號九樓，並已寄存證信函告知被告，為此依民法第一千零零一條規定，提
    起本件訴訟，訴請被告於桃園縣桃園市○○○街一四三號九樓與原告同居；原告
    並無被告所稱於半夜將其醒之情形，被告答辯狀所說之事，與事實均尚有出入
    ，且所說的都是一般夫妻生活上常遇到的問題，應該都不能構成「不能同居之正
    當理由」。被告則以：原告於新婚時，經常會在半夜被告之手，將被告醒，
    稱若被告不去原告家，原告也不要去被告家等話，被告不能忍受原告對被告之精
    神虐待；被告可能是於八十八年三月九日離開兩造共同居住之桃園縣中壢市○○
    路十二號，離家後未曾再與原告一起居住過，於原告搬離前開處所後，被告於最
    近又搬回該處了；原告未作好被告與公婆間溝通之橋樑，且未曾與被告溝通，就
    回家加油添醋地向其父母訴說，造成公婆對被告之誤會與不滿；兩造結婚後，被
    告之父母親協助原告甚多，原告不知感恩，竟輕浮地向別人說：「我娶了一個老
    婆，陪嫁了兩個傭人」，此證明原告對被告無感情，以及原告有恐嚇被告之行為
    ，造成被告全家不安等語置辯。
乙、得心證之理由：
一、按夫妻互負同居之義務，但有不能同居之正當理由，不在此限，民法第一千零零
    一條有明文規定；又當事人主張有利於己之事實，就其事實有舉證之責任，民事
    訴訟法第二百七十七條亦定有明文。
二、經查：本件原告主張兩造現係夫妻，而被告於八十八年三月九日離開兩造共同居
    住之桃園縣中壢市○○路十二號，離家後未曾再與原告一起居住過之事實，業據
    其提出戶籍謄本二份及身分證正反面影本各一張為證，並經證人蕭瑞春證述在卷
    ，且被告對此亦不爭執，從而應由被告舉證證明其未與原告同居，係有民法第一
    千零零一條但書所稱之正當事由，惟被告抗辯之：原告於新婚時，經常會在半夜
    被告之手，將被告醒，稱若被告不去原告家，原告也不要去被告家等話，被
    告不能忍受原告對被告之精神虐待；原告未作好被告與公婆間溝通之橋樑，且未
    曾與被告溝通，就回家加油添醋地向其父母訴說，造成公婆對被告之誤會與不滿
    ；兩造結婚後，被告之父母親協助原告甚多，原告不知感恩，竟輕浮地向別人說
    ：「我娶了一個老婆，陪嫁了兩個傭人」，此證明原告對被告無感情，以及原告
    有恐嚇被告之行為，造成被告全家不安云云，均為原告所否認，且被告亦均未舉
    證以明其實，故被告前開抗辯，尚難採信。
三、綜上所述，本件被告未與原告履行同居義務，且無不能履行同居義務之正當理由
    ，而原告於遷居桃園縣桃園市○○○街一四三號九樓後，已以存證信函通知被告
    之事實，為被告所不否認，且有原告提出中壢內壢郵局八十八年十二月十五日第
    二○五號存證信函及掛號郵件收件回執影本各一份為證，是以原告依民法第一千
    零零一條規定訴請被告於原告現遷居之桃園縣桃園市○○○街一四三號九樓履行
    同居，為有理由，依法應予准許。
丙、據上論結：本件原告之訴為有理由，依民事訴訟法第七十八條判決如主文。
中      華      民      國    八十九    年      九      月      一      日
                                      臺灣桃園地方法院民事第二庭
~B法      官  邱瑞祥
右為正本係照原本作成
如對本判決上訴應於判決送達後二十日內向本院提出上訴狀
中      華      民      國    八十九    年      九      月      一      日
~B法院書記官  郝玉蓮


司法院資訊處製作；財團法人民間司法改革基金會備份。
